臺灣雲林地方法院刑事判決　　　　　　　94年度簡上字第56號
上　訴　人　臺灣雲林地方法院檢察署檢察官
被　　　告　乙○○
上列上訴人因被告竊盜案件，不服本院斗六簡易庭94年度六簡字
第82號中華民國94年3 月15日第一審簡易判決（台灣雲林地方法
院檢察署檢察官原聲請簡易判決處刑書案號：94年度偵字第649
號）提起上訴，本院判決如下：
    主  文
上訴駁回。
    事  實  及  理  由
一、本案經本院合議庭審理結果，認第一審認定事實、適用法律
    及量處刑度均無不妥，應予維持，並引用第一審判決書記載
    之事實、證據及理由（如附件）。
二、駁回上訴的理由：
（一）檢察官上訴意旨略以：
  １、被告乙○○基於意圖為自己不法所有及侵入住宅之概括犯
      意，於民國93年9 月15日上午11時許，以不明工具撬開丙○○位於高雄市鼓山區○○○路44號5 樓之2 住處大門，
      並侵入其內至主臥室，見丙○○在主臥室內熟睡，乃趁機
      徒手竊取丙○○所有，放置於主臥室內之現金新台幣（下
      同）20,000餘元、價值約80,000元之金飾一批、及序號
      000000000000000 號行動電話1 支等物，得手後逃逸。
  ２、同年10月21日上午某時，乙○○又以不明工具撬開丁○○
      位於高雄市○○區○○街20號3 樓租屋處大門，並侵入其
      內至丁○○房間，徒手竊取丁○○所有之現金10,000餘元
      、ＬＶ牌膚色櫻花圓筒包1 只（價值約30,000餘元）、Ｌ
      Ｖ牌七彩斜側背包1 只（價值約46,000餘元）、ＧＵＣＣ
      Ｉ牌側背包1 只（價值約15,000元）、鑽石項鍊1 條（價
      值約50,000元）、鑽石戒指1 只（價值約30,000元）、相
      機1 台（價值約25,000元）等物得手後逃逸。嗣於93年11
      月5 日23時10分許，經警循線在高雄市○○區○○路82號
      2 樓查獲。
  ３、上開案件與原簡易判決處刑案件，犯罪時間緊接，且所犯
      之罪構成要件相同，被告顯係基於概括犯意為之，屬連續
      犯之裁判上一罪，而為原審漏未審酌，應併案審理。
（二）被告乙○○對於上開2 件併案審理之犯罪事實均堅詞否認
      ，並辯稱：序號000000000000000 號行動電話是在高雄市
      某跳蚤市場所購買；而ＬＶ牌膚色櫻花圓筒包1 只、ＬＶ
      牌七彩斜側背包1 只、ＧＵＣＣＩ牌側背包1 只，則為其
      女友陳幸奇（另經台灣高雄地方法院檢察署檢察官以94年
      度偵緝字第1149號偵查後，認為涉嫌贓物罪嫌，而向台灣
      高雄地方法院聲請簡易判決處刑）所交付，均非其所竊盜
      等情。
（三）公訴人認為被告涉嫌上開2 次竊盜行為，係以下列證據為
      證：
  １、告訴人丙○○、丁○○關於失竊物品之指訴。
  ２、證人翁秀凰、劉育麟、楊佳樺之證述。
  ３、翁秀凰、劉育麟之指認被告相片資料。
  ４、被告使用序號000000000000000 號行動電話之通聯紀錄。
  ５、丁○○失竊皮包之原購買憑證及贓物領具。
  ６、被告販賣丁○○失竊之3 只皮包給劉育麟時所簽立之收據
      1 紙。
  ７、被告販賣皮包時撥打電話給陳幸奇之通聯紀錄。
  ８、丁○○租屋處遭竊之相片10張。
（四）、然而本院認為：
  １、就被告涉嫌竊取丙○○財物部分：
    (1)被告雖確實曾持用丙○○失竊之行動電話，但持用盜贓物
      之事實，並無法直接推定，持用者即為行竊之人。
    (2)證人翁秀凰雖在警訊中就被告之口卡相片，指認曾看見被
      告自公用樓梯出入。但在偵查中，經檢察官提示被告清晰
      之彩色半身照片後，即改稱：不確定。因此其對於被告的
      指認，顯然有前後不一致之瑕疵。
    (3)再者，該案件係發生於93年9 月15日，而被告經原審判決
      有罪之犯罪事實，其犯罪時間為94年1 月28日，前後已相
      去4 月，時間上顯然已經不密接，難認為有連續犯裁判上
      一罪之關係存在，本院自不得併予審酌。
  ２、就被告涉嫌竊取丁○○財物部分：
    (1)被告固然坦承曾經將丁○○的皮包3 只，販售給劉育麟，
      但此事實僅說明被告有處分贓物之行為，並無法證明該物
      品為被告所竊取。
    (2)陳幸奇後來經檢察官偵查結果，她坦承將來源不明的皮包
      交給被告販售，並說明被告販售時曾以電話向其查詢皮包
      來源，當時並告知被告皮包是自己所有等情，故而檢察官
      認為陳幸奇與被告均涉嫌牙保贓物，而就陳幸奇部分向法
      院聲請簡易判決處刑，此有台灣高雄地方法院檢察署檢察
      官94年度偵緝字第1149號聲請簡易判決處刑書1 紙在卷可
      稽。陳幸奇在該案件陳述之經過，核與被告抗辯相符，並
      與2 人之通聯紀錄一致，是被告所言皮包之來源為陳幸奇
      所交付，並非其竊盜所得等情，應可採信。
    (3)此部分證據既無法證明被告涉嫌竊盜，則被告縱使另犯他
      罪，亦與原審判決有罪之竊盜犯罪事實，無成立連續犯裁
      判上一罪之可能，本院亦不得併予審理。
（五）綜合上述，本院認為檢察官請求併案審理之部分，均與本
      件原審判決有罪部分無裁判上一罪之關係，其上訴請求併
      案審理，為無理由，應予駁回，並應退由檢察官另為適法
      之處置。
三、適用的法律：刑事訴訟法第455 條之1 第1 項、第3 項、第
    373條、第368 條。
本案經檢察官甲○○到庭執行職務。
中　　華　　民　　國　　94　　年　　9 　　月　　21　　日
                  刑事第三庭    審判長法  官 劉 國 賓
                                      法  官 廖 國 勝
                                      法  官 廖 淑 華
以上正本證明與原本無異。
不得上訴。
                                      書記官 黃 秋 萍
中　　華　　民　　國　　94　　年　　9 　　月　　21　　日
